

Cristina Beriso Cadarso

FULL STACK DEVELOPER

CONTACTO



649259700



cristinaberiso@icloud.com



Madrid



Mi portfolio

APTITUDES

- JS | HTML | TaildwindCSS
- NodeJS, Express, React
- MongoDB, SQL
- · Comunicación asertiva
- Resolución de problemas
- Trabajo en equipo
- Capacidad de adaptación
- Inglés (B1)

FORMACIÓN

- Bootcamp Full Stack Developer
 ISDI Coders. Sep Dic 2024
- Legacy JavaScript Algorithms and Data Structures (freeCodeCamp, 2024)
- Curso de Python 3.12 (Udemy. 2024)
- Fundamentos de C# para principiantes (Udemy. 2024)
- Formación ámbito veterinario 2017-2023

ACERCA DE MÍ

Recientemente incorporada al sector IT como desarrolladora web tras finalizar mis estudios. Mi falta de experiencia laboral en el sector la compenso con mi capacidad de aprendizaje rápido, mi esfuerzo y empeño porque las cosas salgan adelante y mis ganas de superarme a mí misma.

Mis años como enfermera veterinaria me dieron habilidades como el trabajo en equipo y la gestión eficiente bajo estrés. Estas cualidades, junto con mi conocimiento técnico, me posicionan para enfrentar desafíos y colaborar en la creación de valor en mi próximo rol profesional.

EXPERIENCIA LABORAL

• ENFERMERA VETERINARIA

Hospital Veterinario Azca

Feb - Sept 2024

Realizando labores de atención al cliente y gestión de agenda en la recepción, pruebas diagnósticas y asistencia en consulta.

ENFERMERA VETERINARIA

Hospital Veterinaria del Mar (Barcelona). 2021 - 2024

Realizando labores en la hospitalización y UCI, monitorización de pacientes críticos, administración y preparación de medicaciones y control de las constantes de los animales. Además de labores de asistencia en consulta y atención al cliente en la recepción.

• ENFERMERA VETERINARIA

Urgencias Veterinarias Madrileñas. 2017-2021

Asistencia en múltiples cirugías de urgencias, distintas tareas en el área de hospitalización, realización de pruebas diagnósticas, gestión de pedidos para el correcto funcionamiento del centro y la atención al cliente.